臺灣彰化地方法院刑事判決　　　　　　　　　　　　九十三年度易字第一四號
　　公　訴　人　臺灣彰化地方法院檢察署檢察官
　　被　　　告　戊○○
右列被告因竊盜案件，經檢察官提起公訴（九十三年度偵字第七一三七號），及移
併案審理（九十三年度偵字第七六八二號），於本院準備程序中，被告就被訴及併案
事實均為有罪之陳述，經裁定改行簡式審判程序，本院判決如左：
    主  文
戊○○連續竊盜，處有期徒刑伍月，如易科罰金，以參佰元折算壹日。扣案之鑰匙壹
把沒收。
    事  實
一、戊○○因腿部受傷，需交通工具供其往返住處及醫療院所，竟基於意圖為自己不
    法所有之概括犯意，自九十三年九月二十四日起至九十三年九月二十八日止，連
    續四次於附表所示時間、地點，以附表所示之犯罪方式，竊取如附表所示被害人
    甲○○等人之財物機車，得手後均留供己騎乘使用。嗣於(一)九十三年九月二十八
    日上午十時三十分許，戊○○騎乘其所竊得，如附表編號四所示車號ＫＳＱ—三
    ０九號機車，行經彰化縣員林鎮○○路七十八之二號前，為警當場查獲，並扣得
    其所有供其竊取附表編號三、四機車所用之鑰匙一把；戊○○另主動帶同員警至
    其停放附表編號一、二竊得機車之地點查證；(二)經警於九十三年九月二十七日接
    獲附表編號三所示被害人乙○○報警後，遂前往彰化縣員林鎮○○街九十六號，
    調閱附近監視錄影帶，發覺戊○○身形與影像內行為人相似，即於九十三年十月
    一日借提戊○○應訊，而查知上情。
二、案經彰化縣警察局員林分局報告臺灣彰化地方法院檢察署檢察官偵查起訴，及移
    送併案審理。
    理  由
一、按除被告所犯為死刑、無期徒刑、最輕本刑為三年以上有期徒刑之罪或高等法院
    管轄第一審案件者外，於前條第一項程序進行中，被告先就被訴事實為有罪之陳
    述時，審判長得告知被告簡式審判程序之旨，並聽取當事人、代理人、辯護人及
    輔佐人之意見後，裁定進行簡式審判程序；除簡式審判程序及簡易程序案件外，
    第一審應行合議審判，刑事訴訟法第二百七十三條之一第一項、第二百八十四條
    之一分別定有明文。本件被告戊○○所涉係死刑、無期徒刑、最輕本刑為三年以
    上有期徒刑之罪或高等法院管轄第一審案件以外之罪，並於本院行準備程序時就
    被訴及併案事實均為有罪之陳述，本院合議庭依前揭規定，經評議結果，裁定改
    由受命法官獨任行簡式審判程序，先予敘明。
二、右揭犯罪事實，業據被告戊○○於本院審理時坦承不諱，核與證人即被害人甲○○、丙○○、乙○○、丁○○於警詢時證述遭竊情節相符（見員警刑字第０九三
    ０００八九八四號警卷，七六八二號偵卷第八頁至第九頁），並有丁○○立具領
    回車號ＫＳＱ—三０九號機車之贓物認領保管單一紙，及監視錄影翻拍照片四紙
    附卷可稽（見員警刑字第０九三０００八九八四號警卷，七六八二號偵卷第一二
    頁至第一三頁），此外，尚有被告所有供其竊取附表編號三、四所用之鑰匙一把
    扣案足資佐證，被告自白核與事實相符，本件事證明確，被告犯行洵堪認定。
三、查被告犯附表編號一至四所示之犯行時，均係持客觀上非足以對人之生命、身體
    、安全構成威脅，不具危險性之鑰匙行竊，是被告上開所為，均係犯刑法第三百
    二十條第一項之普通竊盜罪。被告先後四次竊盜行為，時間緊接，方法相同，且
    係觸犯構成要件相同之罪，顯係基於概括犯意為之，為連續犯，應依刑法第五十
    六條規定，以一罪論，並加重其刑。又公訴人起訴書事實欄雖未敘及被告所為附
    表編號三之犯行，然該部分併案事實與公訴人起訴書所載之犯罪事實，具有連續
    犯之裁判上一罪關係，已如前述，應為起訴效力所及，本院自應併予審究。爰審
    酌被告正值青壯年，竟不思憑己力循正當途徑賺取金錢獲取財物，且竊取之機車
    多達四部，價值尚非微，然審諸被告前尚無竊盜前科，此有臺灣高等法院被告全
    國前案紀錄表存卷可按，其連續四次竊取機車之目的，係欲供其代步治療腳傷之
    動機，犯後復坦承全部犯行之態度等一切情狀，核情量處如主文所示之刑，並諭
    知易科罰金之折算標準。末扣案之鑰匙一把，係被告所有，供其犯附表編號三、
    四所用之工具，業據被告自承在卷，爰依刑法第三十八條第一項第二款規定，宣
    告沒收。至被告竊取附表編號一、二所示機車際所使用之鑰匙，係證人即被害人
    甲○○所有，亦據被告陳稱在卷，且該鑰匙亦非違禁物，本院自無從宣告沒收，
    附此敘明。
據上論斷，應依刑事訴訟法第二百七十三條之一第一項、第二百九十九條第一項前段
，刑法第五十六條、第三百二十條第一項、第四十一條第一項前段、第三十八條第一
項第二款，罰金罰鍰提高標準條例第一條前段、第二條，判決如主文。
本案經檢察官李毓珮到庭執行職務
中      華      民      國    九十四    年      一      月    二十四    日
                                臺灣彰化地方法院刑事第三庭
                                    法      官  簡婉倫
右正本證明與原本無異。
如不服本判決，應於判決送達後十日內，向本院提出上訴狀( 須附繕本 )。
告訴人或被害人對於判決如有不服具備理由請求檢察官上訴者，其上訴期間之計算係
以檢察官收受判決正本之日期為準。
                                    法院書記官
中      華      民      國    九十四    年      一      月    二十四    日
附錄本案論罪科刑法條
中華民國刑法第三百二十條
意圖為自己或第三人不法之所有，而竊取他人之動產者，為竊盜罪，處五
年以下有期徒刑、拘役或五百元以下罰金。
意圖為自己或第三人不法之利益，而竊佔他人之不動產者，依前項之規定
處斷。
前二項之未遂犯罰之。
附  表
┌──┬──────┬──────┬────┬────────┬─────┐
│編號│  犯罪時間  │  犯罪地點  │ 被害人 │    犯罪方式    │ 所得財物 │
│    │            │            │        │                │          │
├──┼──────┼──────┼────┼────────┼─────┤
│ 一 │民國九十三年│彰化縣員林鎮│ 甲○○ │戊○○利用甲○○│車號ＡＳＮ│
│    │九月二十四日│三民街八十一│        │將機車鑰匙插在置│—八０二號│
│    │上午八時許  │號前        │        │物箱上未及注意之│重型機車一│
│    │            │            │        │機會，以該甲○○│部        │
│    │            │            │        │所有之鑰匙啟動機│          │
│    │            │            │        │車電門竊取該機車│          │
├──┼──────┼──────┼────┼────────┼─────┤
│ 二 │九十三年九月│彰化縣員林鎮│ 丙○○ │戊○○利用丙○○│車號ＫＴＳ│
│    │二十五日下午│光復路與三民│        │將車停放路旁，未│—八九五號│
│    │八時許      │街口        │        │及注意際，持王曼│重型機車一│
│    │            │            │        │如所有之機車鑰匙│部        │
│    │            │            │        │，啟動該機車電門││
│    │            │            │        │後竊取          │          │
├──┼──────┼──────┼────┼────────┼─────┤
│ 三 │九十三年九月│彰化縣員林鎮│所有人：│戊○○利用乙○○│車號ＨＣＶ│
│    │二十七日上午│三民街九十六│易育薇；│將車停放路旁，未│—五一一號│
│    │九時二十分許│號富安大旅社│使用人：│及注意際，持其所│重型機車一│
│    │            │前          │乙○○  │有之自備鑰匙一把│部        │
│    │            │            │        │，啟動該機車電門│          │
│    │            │            │        │後竊取          │          │
├──┼──────┼──────┼────┼────────┼─────┤
│ 四 │九十三年九月│彰化縣員林鎮│ 丁○○ │戊○○利用丁○○│車號ＫＳＱ│
│    │二十八日上午│中山路二段一│        │將車停放路旁，未│—三０九號│
│    │五時許      │二四號前    │        │及注意際，持其所│重型機車一│
│    │            │            │        │有之自備鑰匙一把│部        │
││            │            │        │，啟動該機車電門│          │
│    │            │            │        │後竊取          │          │
└──┴──────┴──────┴────┴────────┴─────┘
